臺灣板橋地方法院刑事判決　　　　　　　　　　　　　九十一年度易字第四三八號
　　公　訴　人　臺灣板橋地方法院檢察署檢察官
　　被 　　 告　丙○○
右列被告因傷害案件，經檢察官提起公訴（九十年度偵字第一七０九九號），本院判
決如左：
    主  文
丙○○共同傷害人之身體，處拘役貳拾日，如易科罰金，以參佰元折算壹日。
    事  實
一、丙○○曾於民國（下同）七十七年間因傷害案件，經本院以七十七年度易字第一
    七五四號判處拘役二十日，於七十七年九月一日執行完畢；又於八十二年間因藏
    匿人犯案件，經本院於八十二年十月二十七日以八十二年易字第六０七二號判處
    罰金二千元，於八十三年一月三十一日執行完畢（尚不構成累犯）；猶不知悔改
    ，其於九十年八月七日下午四時許，在位於臺北縣板橋市○○路三七九巷三弄十
    之二號之住處，宴請友人丁○○及前來結算工程款之乙○○和甲○○一同吃飯飲
    酒。同日晚間八時三十分許，宴席間因提及甲○○之舅舅，雙方發生不快，引起
    丁○○認甲○○對主人丙○○有不敬之舉動，便責罵甲○○，繼而與之互相拉扯
    ，乙○○見狀過去規勸雙方，遭丁○○以手推倒在地受有左脛骨平台骨折之傷害
    （此部分因乙○○撤回告訴而由本院檢察署為不起訴處分確定），丙○○見狀，
    竟萌生與丁○○毆打甲○○之犯意聯絡，共同出手毆打甲○○，致甲○○受有右
    腰挫傷、右外踝挫傷二×二公分及左小腿挫傷之傷害（丁○○共同傷害部分，未
    據起訴）。
二、案經被害人甲○○訴由臺北縣政府警察局海山分局移送臺灣板橋地方法院檢察署
    檢察官偵查起訴。
    理  由
一、右揭事實，業據被告丙○○於警訊中、偵查中及本院審理中時均坦承不諱（詳參
    偵查卷第三頁、第四頁九十年九月十二日警訊筆錄、第二十三頁九十年十月三十
    一日訊問筆錄、本院九十一年二月二十六日審判筆錄），核與告訴人甲○○指述
    遭被告丙○○及共犯丁○○毆打之情節大致相符（詳參偵查卷第九頁、第十頁九
    十年八月二十五日警訊筆錄、本院九十一年二月二十六日審判筆錄），並經在場
    證人丁○○於警訊（詳參偵查卷第五頁、第六頁九十年八月二十五日警訊筆錄）
    ）及乙○○在警訊中、檢察官訊問中及本院審理中（詳參偵查卷第七頁、第八頁
    九十年八月二十五日警訊筆錄、第二十二頁、第二十三頁九十年十月三十一日訊
    問筆錄、本院九十一年二月二十六日審判筆錄）供證屬實，並有臺南市仁和醫院
    所出具載明甲○○受有右腰挫傷、右外踝挫傷二×二公分及左小腿挫傷之傷害之
    診斷證明書一紙在卷可稽，是被告前開不利於己之自日，應與事實相符。雖共犯
    丁○○於本院審理時辯稱：伊是與告訴人甲○○拉扯云云（詳參本院九十一年二
    月二十六日審判筆錄），惟此與前開被告、告訴人甲○○、證人乙○○指證及其
    警訊時之自白不符，應屬避重就輕之詞，不足採信。事證明確，被告犯行堪以認
    定，應依法論科。
二、查被告丙○○毆打告訴人甲○○，致告訴人甲○○受有傷害，核其所為，係犯刑
    法第二百七十七條第一項之罪。而被告與證人丁○○就傷害告訴人甲○○行為，
    有犯意聯絡及行為分擔，應論以共同正犯。爰審酌被告品行、犯罪之動機、犯罪
    時所受之刺激、目的、手段、被害人所受傷害程度及被告犯罪後之態度等一切情
    狀，量處如主文所示之刑，並諭知易科罰金之折算標準。
三、至告訴人甲○○雖受有頭外傷輕微腦震盪之傷害，惟該傷害係因告訴人甲○○向
    被告及丁○○磕頭所致，此據被告供明在卷，復經在場證人丁○○及乙○○於本
    院審理中結證屬實（詳參本院九十一年二月二十六日審判筆錄），公訴人認告訴
    人甲○○受此部分傷害亦為被告所為，尚有未洽。惟公訴人認此與前開有罪部分
    ，有單純一罪之關係，故本院對此不另為無罪之諭知。
據上論斷，應依刑事訴訟法第二百九十九條第一項前段、刑法第二十八條、第二百七
十七條第一項、第四十一條第一項前段、罰金罰款提高標準條例第一條前段、第二條
，判決如主文。
本案經檢察官林俊峰到庭執行職務
中　　　華　　　民　　　國　　　九十一　　年　　　三　　　月　　十五　　日
                                      臺灣板橋地方法院刑事第二庭
                                          法　官  高　　玉　　舜
右正本證明與原本無異
如不服本判決應於送達後十日內向本院提出上訴狀
                                          書記官  田　　世　　杰
中　　　華　　　民　　　國　　　九十一　　　年　　三　　　月　　十八　　日
附錄本案論罪科刑法條全文：
中華民國刑法第二百七十七條
 (普通傷害罪)
傷害人之身體或健康者，處三年以下有期徒刑、拘役或一千元以下罰金。
犯前項之罪因而致人於死者，處無期徒刑或七年以上有期徒刑；致重傷者，處三年以
上十年以下有期徒刑。
